# 购买少数股东股权

提问人：1123050994@ 时间：2020-12-07 21:53:00
请教陈老师
母公司对控股70%的子公司，在 2019 年 3 月支付了 40 万元购买38%的少数股股东股权，此时控股股东、少数股东都没有实际出资，即该子公司的实收资本为零。支付的 40 万元的对价，也不等于购买时点子公司账面净资产乘30%的权益，
请问这种情况下，合并层面如何进行抵消？

回答人：chenyiwei
该收购交易完成后，该子公司成为全资子公司。也就没有少数股权。在收购少数股权的交易完成日，将所支付的收购价款与该30%少数股权原先对应的少数股东权益账面价值之间的差额调整合并报表层面的资本公积处理。